【裁判字號】    97,交訴,99
【裁判日期】    971225
【裁判案由】    公共危險等
【裁判全文】
臺灣臺南地方法院刑事判決              97年度交訴字第99號
公  訴  人  臺灣臺南地方法院檢察署檢察官
被      告  丙○○
上列被告因公共危險等案件，經檢察官提起公訴（97年度調偵字
第882號）， 被告於準備程序進行中就被訴事實為有罪之陳述，
經本院合議庭裁定由受命法官獨任進行簡式審判程序後，判決如
下：
    主  文
丙○○服用酒類，不能安全駕駛動力交通工具而駕駛，處罰金新
臺幣伍萬元，如易服勞役，以新臺幣壹仟元折算壹日；又駕駛動
力交通工具肇事，致人受傷而逃逸，處有期徒刑陸月，如易科罰
金，以新臺幣壹仟元折算壹日。肇事逃逸部分緩刑參年。
被訴過失傷害部分，公訴不受理。
    事  實
一、丙○○於民國九十七年三月三十日零時十五分許，在臺南縣
    永康市○○○街靖姑廟飲用酒類後，已達不能安全駕駛動力
    交通工具之程度，竟仍駕駛車牌號碼７０２９－ＮＱ號自用
    小客車，沿臺南縣永康市○○街由西向東方向行駛，於同日
    零時三十分許行駛至上述路段與中正路交岔路口時，原應注
    意車前狀況，並隨時採取必要之安全措施，依當時路面乾燥
    、無缺陷、無障礙物、視距良好，並無不能注意之情事，並
    行經閃光紅燈交岔路口，支線道應暫停讓幹道車先行，竟疏
    未注意及此，而貿然前行，適丁○○騎乘車牌號碼ＮＫ８－
    ６２５號重型機車自中正路由北向南亦駛至該處，兩車不慎
    發生擦撞，致丁○○人車倒地，受有頭部外傷及身體多處擦
    傷之傷害（過失傷害部分業經撤回告訴，詳如後述）。詎丙
    ○○肇事後，未下車察看或對丁○○施以任何救護，竟基於
    肇事致人受傷而逃逸之犯意，逕行駕車逃逸。嗣經路人抄下
    車號，經報警處理，警方循線在丙○○臺南縣永康市○○○
    路１３６巷２１號住處查獲，並於同日一時三十三分許對丙
    ○○進行酒測，測得其吐氣所含酒精濃度含量高達每公升０
    ．３６毫克，始悉上情。
二、案經丁○○訴由臺南縣警察局新營分局報告臺灣臺南地方法
    院檢察署檢察官偵查起訴。
    理  由
壹、有罪部分：
一、訊據被告丙○○對於上揭犯罪事實坦承不諱，並據被害人丁
    ○○與目擊證人乙○○於警詢及偵查中指述在卷，復有酒精
    濃度測試表一紙、臺南縣警察局永康分局道路交通事故現場
    圖一紙、道路交通事故調查報告表(一)、(二)一份、道路交通事
    故現場蒐證照片十二幀、財團法人奇美醫院九十七年三月三
    十一日所出具之被害人丁○○之診斷證明書一紙及刑法第一
    百八十五條之三案件測試觀察紀錄表一紙在卷（詳警卷第十
    八頁至第二十六頁、第二十九頁；臺灣臺南地方法院檢察署
    九十七年度核交字第三六六０號偵查卷第五頁）可稽。是本
    件事證明確，被告犯行洵堪認定。
二、核被告丙○○所為，係犯刑法第一百八十五條之三服用酒類
    ，不能安全駕駛動力交通工具而駕駛罪及同法第一百八十五
    條之四肇事逃逸罪。被告所犯上開二罪間，犯意各別，行為
    互殊，罪名有異，應予分論併罰。爰審酌被告酒後駕車嚴重
    危及行車安全，並因此與被害人丁○○所騎乘之上開重型機
    車發生車禍，並致丁○○受有頭部外傷及身體多處擦傷之傷
    害，然被告於肇事後竟未下車察看，或採取其他必要之救護
    措施，即逕行駕車逃離現場，惡性非輕，然念其業與被害人
    丁○○達成和解賠償損害，有本院之調解筆錄一份附卷（詳
    本院卷第十頁）可憑，並審酌其生活狀況、智識程度（國中
    畢業）及犯後坦承犯行態度尚佳等一切情狀，分別量處如主
    文所示之刑，並分別諭知易服勞役及易科罰金之折算標準，
    以資懲儆。末查，被告前未曾因故意犯罪受有期徒刑以上刑
    之宣告，有前開臺灣臺南地方法院檢察署刑案資料查註紀錄
    表及臺灣高等法院被告全國前案紀錄表各一份在卷可憑，其
    因一時失慮致犯本罪，其經此偵審教訓，當知謹慎而無再犯
    之虞，且業與被害人丁○○達成和解賠償損害，被害人丁○
    ○並已表示願意原諒被告（詳本院卷第二十二頁），本院認
    就肇事逃逸部分之犯行所宣告之刑，以暫不執行為宜，爰併
    就被告所犯肇事逃逸部分宣告緩刑三年，以勵自新。
貳、公訴不受理部分：
一、公訴意旨另認被告前開駕車過失行為，致告訴人丁○○人車
    倒地，並致告訴人丁○○受有頭部外傷及身體多處擦傷之傷
    害，尚涉有刑法第二百八十四條第一項前段之過失傷害罪嫌
    等語。
二、按告訴乃論之罪，告訴人於第一審辯論終結前得撤回其告訴
    ；又告訴經撤回者，應諭知不受理之判決，並得不經言詞辯
    論為之，刑事訴訟法第二百三十八條第一項、第三百零三條
    第三款、第三百零七條分別定有明文。
三、查本件告訴人丁○○告訴被告上揭過失傷害部分，經本院核
    係觸犯刑法第二百八十四條第一項前段之過失傷害罪，依同
    法第二百八十七條前段之規定，須告訴乃論。茲經告訴人丁
    ○○在本院第一審言辯論終結前，於九十七年十一月十四日
    具狀撤回告訴，有刑事撤回告訴狀一紙在卷（詳本院卷第十
    一頁）可稽，揆之首開說明，自應諭知不受理之判決，並不
    經言詞辯論為之。
據上論斷，應依刑事訴訟法第二百九十九條第一項前段、第二百
七十三條之一第一項、第三百零三條第三款、第三百零七條，刑
法第一百八十五條之三、第一百八十五條之四、第四十二條第三
項前段、第四十一條第一項前段、第七十四條第一項第一款，刑
法施行法第一條之一，判決如主文。
本案經檢察官甲○到庭執行職務。
中    華    民    國    97    年    12    月    25    日
                        交通法庭  法  官  陳金虎
以上正本證明與原本無異。
如不服本判決應於收受本判決後10日內向本院提出上訴書狀，並
應敘述具體理由。如未敘述上訴理由者，應於上訴期間屆滿後20
日內向本院補提理由書狀（均須按他造當事人之人數附繕本）「
切勿逕送上級法院」。
                                  書記官  蔡明峰
中    華    民    國    97    年    12    月    25    日
附錄本案論罪科刑法條全文：
中華民國刑法第一百八十五條之三
服用毒品、麻醉藥品、酒類或其他相類之物，不能安全駕駛動力
交通工具而駕駛者，處一年以下有期徒刑、拘役或科或併科十五
萬元以下罰金。
中華民國刑法第一百八十五條之四：
駕駛動力交通工具肇事，致人死傷而逃逸者，處六月以上五年以
下有期徒刑。


司法院資訊處製作；財團法人民間司法改革基金會備份。
